【裁判字號】    99,消債更,3
【裁判日期】    990401
【裁判案由】    更生事件
【裁判全文】
臺灣士林地方法院民事裁定             99年度消債更字第3號
債  務  人  甲○○○○○○
上列當事人聲請更生事件，本院裁定如下：
    主  文
債務人甲○○○○○○自中華民國九十九年四月七日十七時起開
始更生程序。
命司法事務官進行本件更生程序。
    理  由
一、按債務人與金融機構協商成立者，不得聲請更生或清算，但
    因不可歸責於己之事由，致履行顯有重大困難者，不在此限
    。本條例施行前，債務人依金融主管機關協調成立之中華民
    國銀行公會會員辦理消費金融案件無擔保債務協商機制與金
    融機構成立之協商，準用前項之規定，消費者債務清理條例
    第151 條第5 項、第6 項分別定有明文。次按，債務人不能
    清償債務或有不能清償之虞，且無擔保或無優先權之債務總
    額未逾新臺幣（下同）1,200 萬元者，於法院裁定開始清算
    程序或宣告破產前，得向法院聲請更生，觀諸同條例第3 條
    、第42條第1 項規定自明。又法院開始更生程序之裁定，應
    載明其年、月、日、時，並即時發生效力。法院開始更生或
    清算程序後，得命司法事務官進行更生或清算程序，必要時
    得選任律師、會計師或其他適當之自然人或法人一人為監督
    人或管理人，復為同條例第45條第1 項、第16條所明定。
二、本件聲請意旨略以：伊有不能清償債務情事，前曾於民國95
    年6 月依中華民國銀行公會會員辦理消費金融案件無擔保債
    務協商機制與最大債權金融機構成立協商，協商條件為每月
    還款1 萬8,266 元。惟伊於協商時為計程車司機，每月平均
    收入約為3 萬元，且需扶養年邁之母親，每月所得維持家庭
    正常生活後，可支配金額實不足負擔還款條件。又於96年底
    開始任職於保全公司，每月平均薪資僅約為2 萬4,000 元，
    不得已之下於97年6 月毀諾，故伊確係因不可歸責於己之事
    由，致履行協商條件顯有重大困難。且伊無擔保或無優先權
    之債務總額未逾1,200 萬元，復未經法院裁定開始清算程序
    或宣告破產，爰向本院聲請更生等語。
三、經查，債務人所主張之上開事實，業據提出財團法人金融聯
    合徵信中心當事人綜合信用報告－債務清理條例前置協商專
    用債權人清冊（見本院卷第9 至12頁）、財產歸屬資料清單
    （見本院卷第18頁）、財政部臺北市國稅局96、97年度綜合
    所得稅各類所得資料清單（見本院卷第19、20頁）、全戶戶
    籍謄本（見本院卷第21、22頁）、中華民國銀行公會會員辦
    理消費金融案件無擔保債務協商機制協議書（見本院卷第23
    頁）等為證，核屬相符，堪認為真正。是以聲請人97年毀諾
    時每月平均薪資約為2 萬5,345 元（以債務人97年度綜合所
    得稅各類所得資料清單計算），扣除協商金額1萬8,266元後
    ，僅餘7,079 元，實不足以支應97年度臺北市之最低生活標
    準1 萬4,152 元。故其主張有不可歸責於己之事由致履行協
    商條件顯有重大困難，應堪認為真實。又債務人查無消費者
    債務清理條例第6 條第3 項、第8 條或第46條各款所定駁回
    更生聲請之事由存在，準此，債務人聲請更生，應屬有據。
    揆諸首揭規定及說明，應予開始更生程序，並命司法事務官
    進行本件更生程序。
四、爰裁定如主文。
中    華    民    國    99    年    4     月    1     日
                  民事第二庭  法      官  劉逸成
上為正本係照原本作成。
本件不得抗告。
中    華    民    國    99    年    4     月    1     日
                              書  記  官  羅伊安

司法院資訊處製作；財團法人民間司法改革基金會備份。
